# 股东增资已到账但尚待银保监会审批，是否能记账实收资本

提问人：vivienne007 时间：2020-01-02 13:51:27
请问，控股股东增资已经到账并经过公司董事会批准，由于该公司为融资租赁公司，尚待银保监会批准后，进行工商变更登记，年底是否能记账“实收资本”。
谢谢！

回答人：chenyiwei
不可以确认实收资本，此时银保监会对增资的审批属于事前的行政许可，在获取该项行政许可之前不能增加实收资本，只能将已收到的股东增资款列报为其他应付款或者其他流动负债。。